# 无需支付合同款账务处理

提问人：Comeon@116 时间：2021-03-31 15:40:00
采购合同，取得发票并全额入账，部分付款，后因质量问题合同解除，剩余合同款无需支付，无需支付的挂账款项该如何处理

回答人：chenyiwei
这里要考虑两点： 1 、是否退回有缺陷的商品； 2 、本企业是否因该商品缺陷而发生了直接的、可以货币计量的损失，例如向本企业客户的赔款等？
假设有缺陷的商品无需退回，则无需支付的剩余货款首先用于弥补因该商品缺陷而发生的直接的、可以货币计量的损失（例如冲减原先支付赔款时所计入的营业外支出或销售费用等项目），剩余的无需支付款项冲减库存商品成本或者销售成本（根据该缺陷商品是否已对外出售而定）。